【裁判字號】    96,訴,1679
【裁判日期】    970328
【裁判案由】    違反毒品危害防制條例
【裁判全文】
臺灣臺南地方法院刑事判決              96年度訴字第1679號
公  訴  人  臺灣臺南地方法院檢察署檢察官
被      告  乙○○
上列被告因毒品危害防制條例案件，經檢察官提起公訴（96年度
毒偵字第1982號、96年度撤緩毒偵字第42號），被告就被訴事實
為有罪之陳述，經本院裁定由受命法官獨任行簡式審判程序，本
院判決如下：
    主  文
乙○○施用第一級毒品，累犯，處有期徒刑陸月；又施用第一級
毒品，累犯，處有期徒刑陸月；又施用第二級毒品，累犯，處有
期徒刑肆月。扣案之安非他命壹包（毛重約零點貳參公克）沒收
銷燬，扣案之安非他命殘渣袋肆個、玻璃球管陸支、削尖塑膠吸
管肆支均沒收。應執行有期徒刑壹年貳月，扣案之安非他命壹包
（毛重約零點貳參公克）沒收銷燬，扣案之安非他命殘渣袋肆個
、玻璃球管陸支、削尖塑膠吸管肆支均沒收。
    事  實
一、乙○○前於民國84年間因殺人未遂案件，經臺灣高等法院臺
    南分院以83年度上訴字第2666號判處有期徒刑5年6月確定；
    又於84年間因麻醉藥品管理條例等案件，經臺灣高等法院臺
    南分院以84年度上訴字第238號判處有期徒刑5年10月確定，
    上開二罪嗣經臺灣高等法院臺南分院以84年度聲字第368號
    定應執行刑為有期徒刑10年6月，於95年12月26日執行完畢
    出監。
二、乙○○前於91年間，因施用毒品案件，經本院以91年度毒聲
    字第378號裁定送勒戒處所觀察、勒戒後，認有繼續施用毒
    品傾向，另經本院以91年度毒聲字第583號裁定令入戒治處
    所施以強制戒治，於91年12月23日停止戒治付保護管束，嗣
    於92年4月5日保護管束期滿未經撤銷視為執行完畢。
三、乙○○仍不知悛悔，於上開有期徒刑及強制戒治執行完畢後
    5年內，基於施用第一級毒品海洛因之犯意，自96年2月11日
    起至96年2月12日下午6時許為警採尿時止，在其臺南市○○
    區○○路599號6樓之11室住處，以注射針筒注射之方式，施
    用第一級毒品海洛因二次，嗣於96年2月12日下午7時52分許
    ，乙○○於本件犯行未被犯罪偵查機關發覺前，自行向警方
    自首，並接受採尿送驗，檢驗之結果呈可待因陽性、嗎啡陽
    性反應，而知悉上情。
四、乙○○復基於施用第二級毒品安非他命之犯意，於96年7月6
    日前3、4日內，在不詳處所，施用第二級毒品安非他命一次
    。嗣於96年7月6日，為警持本院核發之搜索票在其台南縣永
    康市○○路356巷13弄7號住處實施搜索，並扣得安非他命1
    包（毛重約0.23公克）、施用工具玻璃球管6支、分裝工具
    削尖塑膠吸管4支、空夾鍊袋4大包等，且經警對其採尿後送
    長榮大學檢驗，檢驗結果呈現安非他命陽性反應而知悉上情
    。
五、案經臺南市警察局第二分局、臺南縣警察局善化分局報告臺
    灣臺南地方法院檢察署檢察官偵查起訴。
    理  由
壹、程序事項：
  一訊之被告乙○○對於起訴之犯罪事實均坦承不諱，並當庭表
    示認罪，而經本院裁定以簡式審判程序加以審理，則依據刑
    事訴訟法第273條之2、同法第159條第2項之規定，不適用傳
    聞法則有關限制證據能力之相關規定，合先敘明。
  二按觀察、勒戒或強制戒治執行完畢後，5年內再犯毒品危害
    防制條例第10條之罪者，檢察官應依法追訴，同條例第23條
    第2項定有明文。查被告有如犯罪事實欄二之前科紀錄，乙
    ○○前於91年間，因施用毒品案件，經本院以91年度毒聲
    字第378號裁定送勒戒處所觀察、勒戒後，認有繼續施用毒
    品傾向，另經本院以91年度毒聲字第583號裁定令入戒治處
    所施以強制戒治，於91年12月23日停止戒治付保護管束，嗣
    於92年4月5日保護管束期滿未經撤銷視為執行完畢，有臺灣
    高等法院被告前案紀錄表一份在卷為憑。被告於觀察勒戒、
    強制戒治執行完畢後5年內再犯毒品危害防制條例之罪，即
    應依法追訴、審理。
貳、實體事項：
  一訊據被告乙○○就上開事實均坦承不諱，並有長榮大學96年
    3月3日、96年7月19日確認報告各一紙在卷為憑。
  二按海洛因經注射入人體後，約百分之80於24小時內自尿中排
    出，一般而言，尿液中能否驗出嗎啡陽性反應與其投與量、
    投與途徑、採尿時間、個人體質及檢驗方法之靈敏度有關，
    國外曾有文獻報導注射六毫克之海洛因鹽酸鹽，其代謝物嗎
    啡之平均可檢出時限約為26小時，業經行政院衛生署藥物食
    品檢驗局分別於八十一年九月八日以（八一）藥檢壹字第八
    一一四八八五號函述明此旨綦詳。再按安非他命經口服投與
    後約70%於24小時內自尿中排出，約90%於96小時內自尿中排
    出，目前國內尿液中甲基安非他命之檢驗僅鑑定其是否呈陽
    性反應尚未定其含量，且甲基安非他命成分之檢出與其投與
    方式、投與量、個人體質、採尿時間與檢測儀器之精密度等
    諸多因素有關，僅憑尿液中呈安非他命陽性反應，並無法確
    實推算吸食時間距採集時間之長短，惟依上述資料推斷，最
    長可能不會超過4日，業經行政院衛生署藥物食品檢驗局81
    年2月8日 (81)藥檢壹字第001156號函述明綦詳。
  三經查，被告經警於96年2月12日下午7時5分許採尿送驗，呈
    嗎啡陽性及可待因陽性反應，此有長榮大學96年3月3日確認
    報告一紙在卷可稽，核與被告自白相符。是被告之自白確實
    出於真實，可採為認定事實之基礎。揆諸前開說明，足認被
    告確有於96年2月11日起至96年2月12日下午6時許為警採尿
    時止許施用第一級毒品海洛因二次之事實，要可認定。又查
    ，被告經警於96年7月6日下午6時30分許採尿送驗之結果，
    呈安非他命陽性反應，此有長榮大學96年7月19日確認報告
    一紙在卷可稽，此外，尚有經扣案之安非他命一小包（毛重
    約0.23公克），經警以聯勤二０四廠製造之煙毒檢驗A包試
    劑初步檢驗結果確含第二級毒品安非他命成分，有臺南縣警
    察局善化分局查獲乙○○涉嫌毒品危害防制條例案毒品初步
    檢驗報告單一紙在卷可參，核與被告之自白相符，堪以採信
    。是被告之自白確實出於真實，可採為認定事實之基礎。揆
    諸前開說明，足認被告確有於96年7月6日前3、4日內施用第
    二級毒品安非他命一次之事實，要可認定。
  四綜上所述，本案事證明確，被告之犯行堪以認定，應依法論
    科。
參、論罪科刑：
  一論罪：
    (一)核被告所為，分別係犯毒品危害防制條例第10條第1項之
      施用第一級毒品罪2次、同條例第10條第2項之施用第二級
      毒品罪1次。又被告分別持有第一級毒品海洛因及第二級
      毒品安非他命並進而施用，其持有之低度行為應為施用之
      高度行為所吸收，不另論罪。又被告所犯施用第一級毒品
      罪2次、施用第二級毒品罪1次間，三次行為犯意個別，行
      為互殊，應分論併罰。
    (二)再查，被告前於84年間因殺人未遂案件，經臺灣高等法院
      臺南分院以83年度上訴字第2666號判處有期徒刑5年6月確
      定；又於84年間因麻醉藥品管理條例等案件，經臺灣高等
      法院臺南分院以84年度上訴字第238號判處有期徒刑5年10
      月確定，上開二罪嗣經臺灣高等法院臺南分院以84年度聲
      字第368號定應執行刑為有期徒刑10年6月，於95年12月26
      日執行完畢出監。此有臺灣高等法院被告前案紀錄表1份
      附卷足憑，故被告於受有期徒刑執行完畢後，5年內故意
      再分別犯本件有期徒刑以上之罪，依刑法第47條第1項規
      定，均為累犯，各應依法加重其刑。
    (三)被告於上開犯罪事實三犯罪後在未被有偵查權之公務員或
      機關發覺前，即主動向臺南市警察局第二分局表示犯罪事
      實，並接受裁判，此有警詢筆錄一份在卷可按（見臺南市
      警察局第二分局警卷第2頁），故被告乙○○上開犯罪事
      實三之施用第一級毒品海洛因二次之行為均合乎自首之要
      件，均爰依刑法第62條前段減輕其刑，並先加後減之。
    (四)茲審酌被告前曾因施用毒品經送觀察勒戒、強制戒治處分
      執行完畢後，猶仍不思戒絕毒癮、革除惡習，顯未能深切
      悔改並記取教訓，惟念及被告施用毒品之犯行，在本質上
      乃屬自我戕害身心健康之行為，以及被告犯後尚知坦承犯
      行，態度良好等一切情狀，爰分別量處如主文所示之宣告
      刑，並定其應執行之刑，以資懲戒。
  二沒收：
    (一)按查獲之安非他命係第二級毒品，不問屬於犯人與否，應
      沒收銷燬之，此毒品危害防制條例第2條第2項第2款、第
      18條第1項前段分別定有明文。查本件扣案之第二級毒品
      安非他命1小包（淨重0.23公克），經警以聯勤二０四廠
      製造之煙毒檢驗A包試劑初步檢驗結果確含第二級毒品安
      非他命成分，業如上述，應依前揭之規定宣告沒收併銷燬
      之。
    (二)又按犯罪所用之物，以屬於犯罪行為人者為限，得沒收之
      ，刑法第38條第3項前段固定有明文。查扣案之安非他命
      殘渣袋4個、玻璃球管6支、削尖塑膠吸管4支，為被告所
      有供其施用毒品所用之物，應依刑法第38條第1項第2款之
      規定，宣告沒收之。另扣案之電子磅秤1台、空夾鏈袋4大
      包，被告於本院審理時供稱為藥頭所有，非其所有（見院
      卷頁24），且無證據足以證明上開電子磅秤1台、空夾鏈
      袋4大包為被告所有，亦無證據足資證明為被告施用毒品
      所用之器具，是無法依刑法第38條第1項第2款宣告沒收，
      附此敘明。
據上論斷，應依刑事訴訟法第273條之1第1項、第299條第1項前
段，毒品危害防制條例第10條第1項、第2項、第18條第1項前段
，刑法第11條、第47條第1項、第51條第5款、第62條前段、第38
條第3項、第1項第2款，判決如主文。
本案經檢察官陳鋕銘偵查後提起公訴，檢察官甲○○到庭執行職
務。
中    華    民    國    97    年    3    月    28    日
                  刑事第二庭    法  官  洪士傑
以上正本證明與原本無異。
如不服本判決，應於本判決送達後10日內，向本院提出上訴書狀
，並應敘述具體理由。如未敘述上訴理由者，應於上訴期間屆滿
後20日內向本院補提理由書狀（均須按他造當事人之人數附繕本
）「切勿逕送上級法院」。
                                書記官  王政煌
中    華    民    國    97    年    3     月    31    日
附錄法條
毒品危害防制條例第10條
施用第一級毒品者，處 6 月以上 5 年以下有期徒刑。
施用第二級毒品者，處 3 年以下有期徒刑。


司法院資訊處製作；財團法人民間司法改革基金會備份。
